【裁判字號】    98,親,13
【裁判日期】    980311
【裁判案由】    否認子女
【裁判全文】
臺灣彰化地方法院民事判決                98年度親字第13號
原      告  乙○○○○○○
被      告  甲○○
                        號
上列當事人間否認子女事件，本院不經言詞辯論終結，判決如下
：
    主  文
原告之訴駁回。
訴訟費用由原告負擔。
    事實及理由
一、按原告之訴，依其所訴之事實，在法律上顯無理由者，法院
    得不經言詞辯論，逕以判決駁回之，民事訴訟法第249條第2
    項定有明文。
二、原告起訴主張略以：
    被告甲○○與原告之生父曾榮輝為夫妻之關係，因曾榮輝與
    被告於婚姻關係存續中另與謝華英認識並交往，致謝華英因
    而受胎懷孕，於民國（下同）58年11月19日生下原告。而原
    告之申報戶口出生登記時，其生母欄雖記載被告，但原告出
    生後均一直由謝華英扶養至成年，且與謝華英共同生活迄今
    。為求確實證據釐清原告與真正生母關係，原告與謝華英於
    97年10月9日至高雄長庚紀念醫院進行親子鑑定，經該院鑑
    定結果確定證實謝華英就是原告之生母，為此依民法第1063
    條第1、2項規定提起本訴等語。並聲明：（一）確認原告乙
    ○○○○○○非被告甲○○之婚生女。（二）訴訟費用由被
    告負擔。
三、本件未經言詞辯論終結，被告甲○○亦未曾到場或提出書狀
    作何聲明或陳述。
四、按民法第1063條第1項規定妻在婚姻關係存續中受胎而生之
    子女，推定為夫之婚生子女，故此「推定」係指「夫」推定
    為「生父」。又同條第2項規定，「前項推定，夫妻之一方
    或子女能證明子女非為婚生子女者，得提起否認之訴。」。
    故此否認子女之訴，係否認同條第一項之「推定生父」部分
    ，此觀諸法律文字甚明。從而，若係婚姻關係中登記為由妻
    所生之子女，倘該妻並無分娩之事實，僅於戶籍資料上登載
    為該夫妻之婚生子女，若要確認其彼此間真正之親子關係則
    應係由權利義務受影響之當事人提起確認該親子關係不存在
    及確認該親子關係存在之訴，應屬一般確認之訴，而非民法
    第1063條第2項所定之否認子女之訴（否認子女之訴為否認
    法律推定生父之訴）。經查，本件原告主張之事實，雖提出
    戶籍謄本、出生證明、親子鑑定報告為據，且即令屬實，然
    揆諸前開之說明，原告依據民法第1063條第2項否認子女之
    訴起訴顯與法未合，本院認顯無理由，爰不經言詞辯論，逕
    以判決駁回。
五、據上論結，依民事訴訟法第249條第2項、第78條判決如主文
    。
中    華    民    國    98    年    3    月    11    日
                      家事法庭   法  官  王美惠
以上正本係照原本作成。
如不服本判決，應於判決送達後20日之不變期間內，向本院提出
上訴狀。
                                 書記官  田慧賢
中    華    民    國    98    年    3    月    11    日


司法院資訊處製作；財團法人民間司法改革基金會備份。
